臺灣彰化地方法院民事裁定
111年度小上字第2號
上  訴  人  李文男  
被上訴人    莊博宇即旺億農藥行

上列當事人間請求給付買賣價金事件，上訴人對於民國110年12
月7日本院員林簡易庭110年度員小字第386號第一審判決提起上
訴，本院裁定如下：
    主    文
上訴駁回。
第二審訴訟費用新台幣1,500元由上訴人負擔。
　　理  　由
一、按對於小額程序第一審裁判之上訴或抗告，非以其違背法令
    為理由，不得為之；且提起上訴，上訴狀內應記載上訴理由
    ，表明原判決所違背之法令及其具體內容，暨依訴訟資料可
    認為原判決有違背法令之具體事實，民事訴訟法第436條之2
    4第2項及第436條之25分別定有明文。又依同法第436條之32
    第2項準用第468條及第469條第1款至第5款規定，判決不適
    用法規或適用不當者，為違背法令，其中判決有同法第469
    條第1款至第5款所列各款情形之一者，為當然違背法令。是
    當事人於小額訴訟程序提起上訴，如依同法第468條規定，
    以第一審判決有不適用法規或適用法規不當為理由時，其上
    訴狀或理由書應表明該判決所違背之法令條項，或有關解釋
    字號，或成文法以外之習慣或法理、法則等及其具體內容；
    如以同法第469條第1款至第5款所列各款情形為上訴理由時
    ，其上訴狀或理由書應表明該判決合於各該條款之具體事實
    。而所謂判決違背法令，係指原判決有不適用法規或適用不
    當之情形，若僅係取捨證據、認定事實等屬於原審法院職權
    行使之事項，除有認定違法之情形外，應不生違背法令之問
    題（最高法院28年上字第1515號判例意旨參照）。上訴狀或
    理由書如未依上述方法表明者，或其所表明者與上開法條規
    定不合，即難認為已合法表明上訴理由，其上訴自非合法。
二、上訴意旨略以：被上訴人明顯違反農藥管理法，上訴人已函
    請示行政院農業藥物毒物試驗所詢問嘉賜黴藥劑，已明確告
    知嘉賜黴藥劑是未核准檬果用藥，因被上訴人推薦錯誤藥物
    ，造成上訴人農作物大量損害，故上訴人主張農藥費用作為
    損害賠償金額之一部分等語。並聲明：⑴原判決廢棄。⑵被上
    訴人在第一審之訴駁回。
三、經查，被上訴人於原審依買賣契約請求上訴人給付價金，上
    訴人辯稱被上訴人販賣之藥劑造成其果實受損，為原判決所
    不採，而為被上訴人勝訴之判決。上訴人上訴理由係就原審
    證據取捨、認定事實之職權行使指摘其為不當，並未表明原
    判決所違背之法令條項及其具體內容，暨依訴訟資料可認為
    原判決有違背法令之具體事實，自難謂已合法表明上訴理由
    。揆諸前揭規定及說明，本件上訴為不合法，應予駁回。
四、依民事訴訟法第436條之32第1項、第2項、第444條第1項前
    段、第95條、第78條、第436條之19第1項，裁定如主文。　
中　　華　　民　　國　　111 　年　3 　　月     15 　　日
                民事第三庭     審判長法　官　洪榮謙
                                     法  官  洪堯讚
                                     法  官  羅秀緞

以上正本證明與原本無異。
不得抗告。
中　　華　　民　　國　　111 　年　　3 　　月　　15　　日
                                     書記官　蔡忻彤